# МИХАИЛ ЛАВРОВ

### ФРОНТЕНД РАЗРАБОТЧИК



+37491148199

✓ lavrov.fd@gmail.com

**2** Ереван, Армения

github.com/MikhailLavrov

t.me/misha\_too

### НАВЫКИ

- HTML5/CSS3/SCSS
- JavaScript
- работа с АРІ
- БЭМ методология
- Gulp
- Оптимизация
- Git/GitHub
- Figma/PixelPerfect

### ОБРАЗОВАНИЕ

#### **HTML ACADEMY**

Профессия "Фронтенд разработчик"

12/2021 - 12/2022

#### УНИВЕРСИТЕТ "СИНЕРГИЯ"

Веб дизайн

03/2021 - 04/2021

#### ЧЕЛГУ

Теория и практика межкультурных коммуникаций

09/2006 - 06/2012

### О СЕБЕ

Я фронтенд разработчик с опытом работы один год.

Сильные творческие и аналитические способности. Командный игрок, внимательный к деталям.

Я предпочитаю погружаться в проект, чтобы свести к минимуму процент ошибок и проблем до выпуска в продакшн.

Внимательный, трудолюбивый, нацеленный на результат человек.

### ОПЫТ

#### ФРОНТЕНД РАЗРАБОТЧИК

FL.ru

09/2022 - настоящее время

- создание разметки для сайтов
- тестирование сайтов и приложений
- веб разработка

#### ФРОНТЕНД РАЗРАБОТЧИК

Лига А

10/2022 - 12/2022

- проектная работа над несколькими проектами с QA и ПМ
- полный цикл веб разработки

## ЦЕЛИ

- постоянно развивать свои профессиональные навыки
- приносить пользу компании и ее клиентам
- стать незаменимым профессионалом